# **Curriculum Vitae**

Marcela J. Nul, | celular: 54911 53120695 | email: marcela.nul001@gmail.com

## Resumen:

12 Años de Experiencia en la Gestión Integral de Proyectos de Arquitectura e Ingeniería. Experiencia en Estimación de Costos, Programación y Manejo de Tiempos de Obra y Consultoría Técnico-Operativa de infraestructuras para la Educación, Transporte, Obras Civiles y Proyectos Arquitectónicos. Poseo habilidad para el análisis, versatilidad, detallista, perseverante y ordenada. Tengo un visión global del negocio, concreción de objetivos y logro de resultados, identificando rápidamente las necesidades del cliente.

## Formación Académica:

## MBA, Maestría en Administración de Empresas, Mención en Management

L'ecole de Management de Lyon, Executive Business School, Lyon, France, 2004.

#### MBA, Maestría en Administración de Empresas, Mención Marketing

Universidad de Belgrano, Escuela de Economía y Negocios Internacionales, Buenos Aires, Argentina, 2002.

#### **Arquitecta**

Universidad de Belgrano, Facultad de Arquitectura y Urbanismo, Buenos Aires, Argentina, 1998.

## **Experiencia Laboral:**

## I. Arquitecto Independiente

Remodelaciones, Refacciones y Arreglos 2016 - Actual

## II. Entrepreneur

Evaluación de Proyectos de Inversión de Negocios Octubre 2016 - Actual

## III. Jones Lang LaSalle, Buenos Aires, Argentina.

Empresa dedica a Servicios Inmobiliarios Comerciales, Gestión y Gerenciamiento de Proyectos

Noviembre 2011 - Enero 2013

## Cargo: Gerente de Proyecto

Integró la División PDS: Project and Development Services a Nivel Nacional. Dentro de la misma se llevó a cabo el Gerenciamiento y Coordinación de todas las actividades del proyecto desde la Planeación, Diseño, Construcción hasta su Finalización. Área de Expertise: Administración de Obra Civil y Construcción de

Interiores. Ingeniería de Valor y Economías de Escala. La Metodología es ser Socios Estratégicos en los Proyectos de Construcción, Desarrollo en Interiores Corporativos de Clientes de Primer Nivel.

## IV. Post, Buckley, Schuh & Jernigan Inc. (PBS&J), Miami, FL

Empresa dedicada a la Industria de la Arquitectura, Ingeniería y Gerenciamiento de Proyectos

Junio 2006 – Diciembre 2010

# <u>Cargo:</u> Gerente de Proyecto Asociado en la División de Consultoría de la Construcción a Nivel Nacional

Integró la División Nacional dentro del Departamento de Consultoría para la Construcción, ofreciendo desarrollo y gestión integral de proyectos de arquitectura e ingeniería, especializándose en estimación de costos y tiempos de obra desde la etapa de diseño conceptual hasta la etapa final de construcción y puesta en marcha. Asesoramiento a Clientes en la investigación, revisión y verificación en el cumplimiento de metas presupuestarias y contractuales. Evaluando además posibilidades de reducción de costos en la construcción en varios proyectos tanto gubernamentales como privados.

## V. Turner Construction, Miami, FL.

Empresa Constructora Noviembre 2005 – Junio 2006

#### Cargo: Ingeniero o Jefe de Obra

Tareas Realizadas: Dirección de Obra. Coordinación, Supervisión y Manejo de Subcontratistas y Proveedores para asegurar una construcción de calidad. Gestión Integral de Procesos y Controles de la Construcción en varios proyectos de Arquitectura e Ingeniería.

#### Obras:

- **The Grand Flamingo South Beach, Miami** 3 Prestigiosas Torres de Condominios contando con un total de 562 unidades.
- The Bath Club, Miami Es un icono histórico de la época de los 20's, conociéndose como lugar de encuentro social del ambiente cinematográfico estadounidense. Un Beach Resort Remodelado de 5.3 acres, contando con 112 prestigiosas Residencias y 6 exclusivas Villas en la playa.
- Terzetto Aventura, Miami Una comunidad privada de 62 Town Houses de 3 pisos cada una. Aproximadamente 63,000 SF de Terreno.
- MIC Miami Intermodal Center, Miami es un amplio complejo de transporte masivo; concebido como medio para conectar el ferrocarril (Tri-Rail y Metrorail) servicios de autobuses públicos y privados, y empresas de alquiler de autos, proporcionando una mejor conectividad de acceso regional y al Aeropuerto de Miami.

# Sada Arquitectos y Direccion de Obra, Buenos Aires, Argentina Estudio de Arquitectura, Diseño y Construcción VI.

Noviembre 1998 – Abril 2003

**Cargo:** Arquitecto

Idiomas: Español, Nativo. Inglés, Nivel Bilingüe.